臺灣板橋地方法院交通事件裁定　　　　96年度交聲字第1509號
原處分機關　交通部公路總局臺北區監理所蘆洲監理站
異　議　人
即受處分人　甲○○
上列異議人即受處分人因違反道路交通管理處罰條例案件，對於
交通部公路總局臺北區監理所蘆洲監理站於民國96年9 月29日所
為之裁決處分（原處分案號：北監蘆字第裁46-AC0000000號），
聲明異議，本院裁定如下：
    主  文
原處分撤銷。
甲○○機器腳踏車駕駛人爭道行駛，不在規定車道行駛，處罰鍰
新臺幣陸佰元，並記違規點數壹點。
    理  由
一、本件異議意旨略以：異議人即受處分人甲○○於民國（下同
    ）96年8 月6 日上午8 時20分許，騎乘車號DQO-702 號輕型
    機車，在中正路上，因「機車行駛禁行車道」之違規行為，
    經警拍照採證逕行舉發。惟公車停駛機車專用道，機車如何
    正常行駛，前方並無可轉入機車道空間，公車隨意停駛佔用
    機車道，才應是受罰者，為此不服，爰依法聲明異議，請求
    撤銷原處分云云。
二、汽車駕駛人，爭道行駛有機器腳踏車，不在規定車道行駛者
    ，處新臺幣（下同）600 元以上1800元以下罰鍰；而汽車駕
    駛人，有第45條情形者，除應依原條款處罰鍰外，並予記違
    規點數1 點，道路交通管理處罰條例第45條第13款、第63條
    第1 項第1 款分別定有明文。
三、經查：異議人甲○○於96年8 月6 日上午8 時20分許，騎乘
    車號DQO-702 號輕型機車，在中正路上，因有「不在規定車
    道行駛（機車行駛禁行車道）」之違規行為，經警拍照採證
    逕行舉發等情，此有臺北市政府警察局北市警交大字第AC00
    00000 號舉發違反道路交通管理事件通知單1 紙及採證照片
    1 幀在卷可稽，並經原舉發機關即臺北市政府警察局士林分
    局復查無誤，有該局96年9 月10日北市警士分交字第096322
    32100 號函附卷可佐，且異議人對於駕駛前揭機車於上述時
    、地，不在規定車道行駛（行駛禁行車道）之客觀事實並不
    爭執，堪認異議人於上述時、地確有不在規定車道行駛之違
    規情事無訛。異議人雖執前開情詞置辯，然查，觀諸卷附之
    採證照片所示，異議人確實騎乘上開機車行駛於繪製有「禁
    止機車」字樣之快車道上，而外側車道亦確有公車行駛，然
    而縱如本件確因公車靠站，致外側車道擁塞，使異議人機車
    無法繼續前進時，此時異議人應待公車駛離或採取減速慢行
    ，以保持前後車輛間之隨時可以煞停之距離等合法之安全駕
    駛行為以為因應，而非逕行駛入禁行機車行駛之快車道以超
    越前車或右側車輛，是異議人上開所辯，無非係為脫免其罰
    責之詞，自非可採。再者交通標誌、標線、號誌之指示、警
    告、標制等設置，具有公示、公信之效果，且為維護交通秩
    序，汽、機車分流實有其必要，機車應依規定車道行駛，如
    違規行駛快車道，勢必影響車流與機車騎士之安全，異議人
    為合法領有駕駛執照之人，其駕駛車輛自應隨時注意各路段
    所設立之標誌、標線並確實遵守，以維自身及其他用路人之
    安全。是以本件違規事證明確，異議人駕駛前揭機車於上述
    時、地，行駛禁行車道之違規事實洵堪認定。異議人徒以前
    詞置辯，提出異議，雖無理由，然原處分機關僅以異議人違
    反道路交通管理處罰條例第45條第13款規定，裁處罰鍰600
    元，漏未依該條例第63條第1 項第1 款之規定，記違規點數
    1 點，於法尚有未合，爰依法撤銷原處分，另為裁處如主文
    第2 項所示。
據上論斷，應依道路交通案件處理辦法第20條前段，裁定如主文
。
中　　華　　民　　國　　96　　年　　11　　月　　12　　日
                  交通法庭    法　官  潘  長  生
以上正本證明與原本無異。
如不服本裁定，應於裁定送達後5日內敘明理由向本院提出抗告
狀。
                              書記官  彭  麗  紅
中　　華　　民　　國　　96　　年　　11　　月　　12　　日
